【裁判字號】    91,再易,9
【裁判日期】    920221
【裁判案由】    清償債務
【裁判全文】
臺灣雲林地方法院民事判決  九十一年度再易字第九號
    再審原告  甲○○
    再審被告  乙○○
右當事人間請求清償債務事件，再審原告對於中華民國九十一年三月十九日本院虎尾
簡易庭九十年度虎簡字第一六三號第一審民事判決、九十一年九月二十五日本院民事
庭九十一年度簡上字第五○號民事確定判決提起再審，本院判決如左：
    主    文
再審之訴駁回。
再審訴訟費用由再審原告負擔。
    事    實
甲、再審原告方面：本件未經言詞辯論，依再審原告提出之再審訴狀所載：
  一、聲明：
    （一）台灣雲林地方法院虎尾簡易庭九十年度虎簡字第一六三號、同院九十一年
          度簡上字第五○號民事確定判決不利於再審原告部分廢棄。
    （二）右廢棄部分，再審被告應給付再審原告新台幣（下同）二十四萬四千八百
          九十三元及自民國（下同）九十年七月二十二日起至清償日止，按週年利
          率百分之五計算之利息。
  二、陳述：
    （一）前確定判決漏未審酌台北第六八支局七十五年十二月十七日第七二六號、
          八十一年五月四日第五六五號存證信函以及其他相關存證信函。
    （二）七十二年間給再審被告之五萬元與七十八年間借與再審被告之五萬元並不
          相同，前者係公款，後者係再審原告個人私款。
    （三）奠儀收入除三位胞姊以外之親友，計有丁三郎等三十四名共約六萬七千元
          ，依三人均分，每人約二萬二千元。
    （四）再審被告書立之同意書，依雙方真意確為借據，確定判決自作非借據之認
          定，屬越權裁判。
  三、證據：提出存證信函、匯票為證。
乙、再審被告方面：
    本件未經言詞辯論，再審被告未提出書狀作何聲明或陳述。
丙、本院依職權調閱本院虎尾簡易庭九十年度虎簡字第一六三號、本院九十一年度簡
    上字第五○號清償債務民事卷宗。
    理    由
一、按再審之訴顯無再審理由者，得不經言詞辯論，以判決駁回之。民事訴訟法第五
    百零二條第二項定有明文。是本件再審之訴，經本院審酌再審原告所提再審之訴
    之理由，乃顯無再審之理由，依上開法條之規定，不經言詞辯論，逕行判決，合
    先敘明。
二、按對於第二審確定終局裁判，如就足影響於判決之重要證物漏未斟酌者，固得依
    民事訴訟法第四百九十七條規定，提起再審之訴。惟所謂「就足影響於判決之重
    要證物漏未斟酌」，係指當事人在前訴訟程序已經提出，第二審確定判決漏未於
    判決理由中斟酌者而言。申言之，該項證物如經斟酌，原判決將不致為如此之論
    斷，若縱經斟酌亦不足影響原判決之內容，或原判決曾於理由中說明其為不必要
    之證據者，均與本條規定之要件不符。經查：本件再審原告據以提起再審之訴之
    確定判決，即本院九十一年度簡上字第五○號清償債務事件，就再審被告書立之
    同意書得否據以認定再審原告主張借貸契約存在之爭點，已於原確定判決事實理
    由欄第七項中（即判決書第十頁）闡明其心證，並無漏未審酌之情形，有該判決
    書在卷可稽。又再審原告所提相關存證信函，均係再審原告書寫後寄交再審被告
    收受，亦有存證信函附卷為憑。雖原確定判決未於判決理由中說明前述存證信函
    不足採信之理由，然其內容既為再審原告片面說詞，則縱經審酌顯亦不足影響原
    判決之內容。綜上所述，本件再審原告主張之再審事由，均與民事訴訟法第四百
    九十七條所定之再審事由不符，難認為有再審之理由。
三、據上論結，本件再審原告之訴為顯無理由，依民事訴訟法第五百零二條第二項、
    第七十八條判決如主文。
中      華      民      國    九十二    年      二      月    二十一    日
                                臺灣雲林地方法院民事第一庭
~B審判長法官  林秋火
~B      法官  蔡碧蓉
~B      法官  鍾貴堯
右正本證明與原本無異。
本件判決不得上訴。
中      華      民      國    九十二    年      二      月    二十一    日
~B法院書記官  高月華


司法院資訊處製作；財團法人民間司法改革基金會備份。
